臺灣高雄地方法院刑事判決
111年度侵訴字第2號
公  訴  人  臺灣高雄地方檢察署檢察官
被      告  簡禎志



選任辯護人  葛光輝律師
            馬思評律師
上列被告因妨害性自主罪案件，經檢察官提起公訴（110年度偵
字第25529號），本院判決如下：
    主  文
戊○○犯攜帶兇器強制猥褻罪，處有期徒刑肆年拾月。扣案之彈簧
刀壹把沒收。
    事  實
一、戊○○於民國110年11月21日14時15分許，基於攜帶兇器犯強
    制猥褻之犯意，攜帶客觀上足以對人之生命、身體構成威脅
    ，可供作為兇器使用之彈簧刀1把，在高雄市林園區竹坑山
    區小路（座標位置：22°31'23.9"N 120°22'45.0"E），騎乘
    車牌號碼000-0000號普通重型機車，見代號AV000-H110355
    成年女子（下稱甲○）獨自一人徒步經過該路段，認有機可
    乘，即將機車放置於路旁後快步上前將甲○攔下，先徒手勒
    住甲○頸部，致甲○受有左頸部挫傷之傷害，另一手則掐捏甲
    ○之胸部而對甲○為猥褻行為，隨後又持彈簧刀架住甲○頸部
    ，並向甲○恫稱「不要亂動」，欲將甲○強拖至小路，續行其
    猥褻行為，而以此強暴、脅迫之方法對甲○為猥褻行為1次得
    逞。適丁○○駕駛小貨車經過，甲○遂向丁○○呼救，丁○○發覺
    有異後，迅速下車，欲至小貨車後方拿工具馳援。戊○○見狀
    ，旋鬆手逃跑，並騎乘上開機車離去，其彈簧刀則於逃跑時
    掉落於現場地上。嗣經甲○報警處理，警員涂志鴻在現場扣
    得上開彈簧刀而查獲上情。
二、案經甲○訴由高雄市政府警察局林園分局報告臺灣高雄地方
    檢察署（下稱高雄地檢署）檢察官偵查起訴。
    理  由
一、證據能力之說明：
　　查本判決所引用具有傳聞證據性質之證據，除因符合刑事訴
    訟法第159條之1至之4關於傳聞法則例外規定者，本有證據
    能力外，其餘均經當事人、辯護人於本院審理時同意有證據
    能力（見侵訴卷第74頁、第161至163頁，本判決以下所引出
    處之卷宗簡稱對照均詳見附表），而本院審酌上開各項證據
    作成或取得時之客觀環境條件，並無違法取證或欠缺憑信性
    或關連性之情形，作為證據使用皆屬適當，依刑事訴訟法第
    159條之5第1項之規定，應認均有證據能力，得作為認定事
    實之憑據。
二、認定事實所憑之證據：
　　上開犯罪事實，業據被告戊○○於本院審理中坦承不諱（見侵
    訴卷第159至194頁），核與證人即告訴人甲○、證人丁○○於
    警詢、偵查及本院審理中、證人即員警涂志鴻於偵查中所為
    證述大致相符（見警卷第11至22頁、偵卷第91至94頁、第10
    1至107頁、第151至152頁、侵訴卷第164至180頁），並有高
    雄市政府警察局林園分局扣押筆錄、扣押物品目錄表、告訴
    人及丁○○指認被告之指認犯罪嫌疑人紀錄表、被告、告訴人
    及丁○○指認現場照片冊、車輛詳細資料報表、告訴人之建佑
    醫院診斷證明書、告訴人代號與真實姓名對照表、林園分局
    港埔派出所111年2月28日職務報告、本院111年3月22日勘驗
    扣案刀具之勘驗筆錄各1份、現場照片8張、被告騎車逃逸之
    監視器畫面截圖3張、扣案物照片1張、案發現場Google街景
    地圖5張、告訴人及丁○○於本院審理中當庭指認案發現場位
    置照片4張在卷可佐（見警卷第27至31頁、第35至69頁、偵
    卷第109至131頁、第165至171頁、侵訴卷第37至39頁、第49
    至61頁、第127頁、第182頁、第195至201頁），復有被告犯
    罪所用工具即彈簧刀1把扣案為證，足認被告前揭任意性自
    白，與事實相符，堪以採信為真實。綜上所述，本案事證明
    確，被告上開犯行，堪以認定，應依法論科。　　
三、論罪科刑：
（一）所犯罪名：
　　⒈刑法上之猥褻行為，是指性交以外一切在客觀上足以誘起
      他人性慾，在主觀上足以滿足自己性慾之色情行為而言。
      本件被告以手掌掐捏告訴人胸部之行為，其所觸碰之部位
      ，要屬女性私密部位，在客觀上足以誘起人之性慾，且被
      告主觀上是出於滿足其性慾之犯意而為，當屬猥褻行為甚
      明。
　　⒉又刑法第222條第1項第8款以「攜帶兇器」作為強制猥褻罪
      之加重條件，其立法目的在於保護被害人之人身安全，判
      斷標準著重在攜帶之器具對於被害人有無危險性，而不以
      攜帶時有無行兇意圖或有無持以行兇為斷。凡是在客觀上
      足以對他人生命、身體、安全構成威脅，而具有危險性，
      即屬法條所稱「兇器」，行為人於犯罪時攜帶此類兇器，
      即成立同法第224條之1之加重強制猥褻罪。經查，本件被
      告所攜帶之彈簧刀1把，經當庭勘驗結果，刀刃長約8.2公
      分，為尖銳金屬材質，且一側已開封，此有本院111年3月
      22日勘驗筆錄1份可佐（見侵訴卷第182頁）。雖該彈簧刀
      於本院勘驗時因卡榫損壞而於推出刀刃後，無法固定（即
      刺向硬物時會自動向內滑入而收合），然姑且不論其卡榫
      損壞之情形是否於被告行為時即已存在，抑或是於案發後
      掉落地面始造成者，縱於此等卡榫損壞之情狀，其鋒利且
      堅硬之刀刃，對比身體柔軟之皮肉，仍可輕易致傷，若持
      以行兇，客觀上仍足對人之生命、身體、安全構成危險性
      ，自屬兇器無訛。
　　⒊核被告所為，是犯刑法第224條之1、第222條第1項第8款之
      攜帶兇器強制猥褻罪。檢察官起訴書認為被告是犯同法第
      222條第2項、第1項第8款之攜帶兇器強制性交未遂罪，容
      有未當（理由詳後述），但因基本社會事實同一，本院自
      得於補充告知罪名後（見侵訴卷第70頁、第160頁），依
      刑事訴訟法第300條規定，變更起訴法條而審判。被告強
      行自後方環抱告訴人、勒住告訴人脖子，持彈簧刀向告訴
      人恫稱「不要亂動」，試圖強拉告訴人往小路移動，造成
      告訴人左頸部挫傷等強制、恐嚇、傷害行為，屬加重強制
      猥褻罪之強暴、脅迫手段及當然結果，已經加重強制猥褻
      罪為包括評價，均不另論罪。
（二）本件不構成公訴意旨所指加重強制性交未遂犯行之理由：
　　⒈公訴意旨雖認被告主觀上乃是基於強制性交犯意，僅因丁○
      ○及時發現而未能得逞，應是涉犯攜帶兇器強制性交未遂
      罪。然而，依卷內現有證據，僅足以證明被告有攜帶彈簧
      刀，以上述強暴及脅迫手段而為掐捏告訴人胸部之加重強
      制猥褻行為。且依告訴人之證述，被告對其為上開強制脅
      迫行為之時長未達1分鐘，過程中除短暫掐捏胸部1次之猥
      褻行為外，其餘時間主要是在著手勒脖、恫嚇、試圖將其
      拖往小路等隱匿犯行之強制行為，而未繼續襲胸，亦未觸
      摸其他隱私部位，更無試圖脫去告訴人衣物，或其他顯示
      欲進一步為強制性交之外部表徵行為（見侵訴卷第164至1
      72頁）。
　　⒉再者，公訴意旨固以被告將告訴人強拖往小路之行為，主
      張被告是欲藉此遂行其強制性交犯行，然衡以被告犯案時
      間為下午時段，依現場照片該日天氣尚屬晴朗，一旁小路
      之能見度清楚，此有現場照片8張在卷可佐（見警卷第51
      至61頁）。則是否可謂被告於此等客觀時空及環境背景所
      為上開行為，已達一般人均不致有所懷疑而得確信其必是
      基於強制性交犯意之程度，仍屬有疑。
　　⒊是以，依現存積極證據，尚不足證明被告原先計畫必然為
      強制性交，或於強制猥褻得逞後必將另起強制性交犯意，
      則依「罪證有疑，應為有利被告之認定」（或稱「罪疑唯
      輕」）之證據法則，應認被告主觀上僅有加重強制猥褻犯
      意，而為上述加重強制猥褻犯行；不能單憑臆測推論，逕
      為「更不利」或「最不利」於被告之認定。
（三）量刑：
　　⒈爰以行為人之責任為基礎，審酌被告攜帶客觀上足以對人
      之人身安全造成危險之彈簧刀，於公眾通行之山區小路，
      隨機尾隨毫不相識之告訴人，並對告訴人為掐捏胸部之強
      制猥褻行為得逞，過程中並強行環抱、勒住告訴人脖子、
      持刀威嚇告訴人，隨機於公眾場合為此等罪質重大之性犯
      罪，行徑囂張大膽，手段陰險暴力，危害社會治安甚鉅，
      是因證人丁○○恰巧及時經過案發地點並勇於上前馳援，方
      中斷被告犯行，被告惡性及犯罪情節重大，不僅侵害告訴
      人之性自主權，更對告訴人造成恐懼害怕之心理陰影，所
      生危害嚴重，甚屬不該。
　　⒉兼衡被告於本院審理程序末期終能坦承全部犯行，然因告
      訴人無和解意願（見侵訴卷第174頁），迄今未與告訴人
      達成和解或適度填補其損害等犯後態度。再審以被告於93
      年間，曾因與同事發生口角，即於打鬥過程中持折疊式蝴
      蝶刀刺向同事胸部致死，而犯殺人罪（本院93年度重訴字
      第89號刑事判決），經入監服刑而於104年4月13日假釋出
      監，105年6月15日假釋期滿；其非但未能珍視更生後之生
      活，反再犯本案重刑，足認其素行未佳，刑罰反應力薄弱
      ，法敵對意識相對嚴重。末參考被告於本院審理中自述之
      智識程度及生活狀況（見侵訴卷第191頁，基於個人隱私
      及個資保障，不於判決中詳載）等一切情狀，量處如主文
      所示之刑。
四、沒收：　　
    扣案之彈簧刀1支，屬被告所有供犯罪所用之物，業據其供
    述明確（見侵訴卷第73頁），應依刑法第38條第2項前段規
    定，宣告沒收。
據上論斷，應依刑事訴訟法第299 條第1 項前段、第300 條，刑
法第224 條之1 、第222 條第1 項第8 款、第38條第2 項前段，
判決如主文。
本案經檢察官丙○○提起公訴，檢察官乙○○到庭執行職務。 
中　　華　　民　　國　　111 　年　　4 　　月　　 8　　日
                  刑事第九庭    審判長法  官  毛妍懿
                                      法  官  黃三友
                                      法  官  張瀞文
以上正本證明與原本無異。
如不服本判決應於收受送達後20日內向本院提出上訴書狀，並應
敘述具體理由；如未敘述上訴理由者，應於上訴期間屆滿後20日
內向本院補提理由書（均須按他造當事人之人數附繕本）「切勿
逕送上級法院」。
中　　華　　民　　國　　111 　年　　4 　　月　　8 　　日
　　　　　　　　　　　　　　　　　    書記官  張惠雯
附錄本案論罪科刑法條：
刑法第222條
犯前條之罪而有下列情形之一者，處七年以上有期徒刑：
一、二人以上共同犯之。
二、對未滿十四歲之男女犯之。
三、對精神、身體障礙或其他心智缺陷之人犯之。
四、以藥劑犯之。
五、對被害人施以凌虐。
六、利用駕駛供公眾或不特定人運輸之交通工具之機會犯之。七
、侵入住宅或有人居住之建築物、船艦或隱匿其內犯之。
八、攜帶兇器犯之。
九、對被害人為照相、錄音、錄影或散布、播送該影像、聲音、
    電磁紀錄。
前項之未遂犯罰之。
刑法第224-1條
犯前條之罪而有第二百二十二條第一項各款情形之一者，處三年
以上十年以下有期徒刑。
附表：
簡稱 卷宗名稱 警卷 高雄市政府警察局林園分局高市警林分偵字第11073625700號卷宗 偵卷 高雄地檢署110年度偵字第25529號卷宗 侵訴卷 本院111年度侵訴字第2號卷宗